臺灣高雄地方法院刑事判決　　　　　　　100年度易字第651號
公　訴　人　臺灣高雄地方法院檢察署檢察官
被　　　告　王勝弘
上列被告因傷害案件，經檢察官提起公訴（99年度偵緝字第2794
號），本院判決如下：
    主  文
王勝弘共同犯傷害罪，累犯，處拘役肆拾日，如易科罰金，以新
台幣壹仟元折算壹日。
    事  實
一、王勝弘前因竊案案件，經本院以98年度審簡字第3753號判決
    處有期徒刑5 月確定，於民國98年11月16日易科罰金執行完
    畢。詎仍不知悔改，於98年12月2 日下午2 時許，在羅新榮
    位於高雄市○○區○○街77巷1 號住處，因故與羅新榮發生
    爭執，竟夥同綽號「阿南」真實姓名年籍不詳之成年男子（
    下稱「阿南」），共同基於傷害他人身體之故意，持酒瓶毆
    打羅新榮頭部、脖子等處，致羅新榮受有右頸部擦傷2 公分
    、右臉多處擦傷各1 公分、0.5 公分及0.5 公分等傷害。
二、案經羅新榮訴由高雄市政府警察局小港分局移送臺灣高雄地
    方法院檢察署檢察官偵查起訴。
    理  由
一、證據能力部分：
(一)、按被告以外之人於審判中有所在不明而傳喚不到之情形者，
    其於檢察事務官、司法警察官或司法警察調查中所為之陳述
    ，經證明具有可信之特別情況，且為證明犯罪事實之存否所
    必要者，得為證據，刑事訴訟法第159 條之3 第3 款定有明
    文。其立法理由在於考量審判程序中，一旦發生事實上無從
    為直接審理之原因，如一概否定該項陳述之證據適格，不免
    違背實體真實發現之訴訟目的，為補救採納傳聞法則，實務
    上所可能發生蒐證困難之問題，例外承認該審判外之陳述得
    採為證據。經查，證人羅新榮經本院合法傳喚、拘提均無故
    不到庭，去向不明，有本院傳票、羅新榮在監在押紀錄表、
    拘提報告書2 份附於本院卷可證，足見證人羅新榮已因而所
    在不明無法傳喚到庭，又經核證人羅新榮於警詢中陳述之外
    部情狀，其所述皆係其親自見聞之事，亦符合法定程序，則
    自客觀外部情形觀之，具有可信之特別情況。此外，證人所
    述亦為證明被告犯罪事實存否之必要證據，是則依上開法律
    意旨，證人羅新榮於警詢中之陳述應有證據能力。
(二)、按被告以外之人於偵查中向檢察官所為之陳述，除顯有不可
    信之情況者外，得為證據，刑事訴訟法第159 條之1 第2 項
    定有明文，本案證人羅新榮於偵查中之陳述，業經其等於證
    述前具結，亦無證據顯示檢察官在偵查時有不法取供之情形
    ，且據證人做成證據之外部情狀，亦無證據顯示上開證述有
    顯不可信之情況，揆諸首揭說明，上開證人於偵查中之證述
    應有證據能力。
(三)、其餘本判決所引用之證據資料（詳後引用之各項證據），其
    中係屬傳聞證據部分，縱無刑事訴訟法第159 條之1 至第15
    9 條之4 或其他規定之傳聞證據例外情形，亦因被告及檢察
    官均已明示同意作為證據使用（本院審易字卷第21頁），且
    本院審酌卷內並無事證顯示各該陳述之作成時、地與週遭環
    境，有何致令陳述內容虛偽、偏頗之狀況後，也認為適當，
    依刑事訴訟法第159 條之5 第1 項之規定，為傳聞法則之例
    外，應有證據能力。
二、訊據被告王勝弘固不否認於上開時、地，有與羅新榮會面，
    然矢口否認有傷害犯行，辯稱：當時是「阿南」與羅新榮爭
    執，「阿南」打羅新榮，我是在旁勸架，我沒有打羅新榮云
    云，然查：上述事實，業經證人即告訴人羅新榮於警詢中證
    述詳盡，並於偵查中再次結證稱：「當時在我家，…被告就
    叫一個綽號阿南的男子，兩個人一起打我，被告用瓶子打我
    的頭」等語，核與在場證人紀明宗於警詢中證述；「我目擊
    羅新榮被毆打，王勝弘就是毆打羅新榮的人，王勝弘因糾紛
    持酒瓶毆傷羅新榮」等語，大致相符，並有高雄市立小港醫
    院羅新榮98年12月3 日診斷證明書1 份在卷足參（偵卷9 頁
    ），由上述羅新榮驗傷之診斷證明書上所載之右頸部擦傷2
    公分、右臉多處擦傷各1 公分、0.5 公分及0.5 公分傷勢以
    觀，核與證人羅新榮證述遭被告毆打所可能遭受之傷害相符
    。佐以被告自承證人紀明宗於案發當時確實在現場無誤（本
    院卷44頁反面），且被告與證人羅新榮、紀明宗並無糾紛夙
    怨，亦經被告供述明確，證人羅新榮、紀明宗實無特意誣陷
    被告之必要，被告空言辯稱並未傷害證人羅新榮云云，否認
    犯行，顯為事後卸責之詞，無足可採。綜上所述，本件罪證
    明確，被告傷害之犯行，堪以認定。至被告請求傳喚證人羅
    新榮部分，因證人羅新羅傳拘無著，業如前述，此部分證據
    已無法調查，而無調查必要，併此敘明。
三、核被告王勝弘所為，係犯刑法第277 條第1 項之傷害罪。被
    告與前揭綽號「阿南」真實年籍姓名不詳成年男子，有犯意
    聯絡及行為分擔，應論以共同正犯。又被告有事實欄所載之
    有期徒刑執行完畢紀錄，此有臺灣高等法院被告前案紀錄表
    1 份在卷可稽，是被告受有期徒刑執行完畢後，5 年內再故
    意犯有期徒刑以上之罪，為累犯，應依刑法第47條第1 項規
    定，加重其刑。爰審酌被告率然傷害告訴人，所為實屬不該
    ，並斟酌告訴人所受之傷勢情形，被告之犯罪動機、手段、
    所生危害程度，且被告犯後否認犯行之態度，並其素行等一
    切情狀，量處如主文所示之刑，並斟酌本案犯罪情節、被告
    之經濟狀況及智識程度等情，諭知以新臺幣1,000 元折算1
    日之易科罰金折算標準。
據上論斷，應依刑事訴訟法第299 條第1 項前段、刑法第277 條
第1 項、第47條第1 項、第41條第1 項前段，刑法施行法第1 條
之1 ，判決如主文。
本案經檢察官陳威呈到庭執行職務。
中    華    民    國   100    年    7     月    22    日
                        刑事第一庭    法  官  陳億芳
以上正本證明與原本無異。
如不服本判決應於收受判決後10日內向本院提出上訴書狀，並應
敘述具體理由。其未敘述上訴理由者，應於上訴期間屆滿後20日
內向本院補提理由書(均須按他造當事人之人數附繕本)「切勿逕
送上級法院」。
中    華    民    國   100    年    7     月    22    日
                                       書記官 鄭於珮
附錄本案論罪科刑法條：
中華民國刑法第277條
（普通傷害罪）
傷害人之身體或健康者，處 3 年以下有期徒刑、拘役或 1 千元
以下罰金。
犯前項之罪因而致人於死者，處無期徒刑或 7 年以上有期徒刑
；致重傷者，處 3 年以上 10 年以下有期徒刑。